# 【求助陈老师】请教一个收入确认的问题

提问人：tommy_shen 时间：2019-10-29 06:30:18
请教陈老师，实务中现在遇到两个问题：
1 、内销一批产品，原来合同签订由客户自提，但是由于排期失误，为了赶交期，最后厂家安排空运到客户处并承担运输等费用，这样收入确认时点是产品发出还是客户签收？
2 、外销一批产品，原来安排 FOB 海运，但是由于排期失误，为了赶交期，最后厂家安排空运到客户所在地并承担运输等费用，这样收入确认时点是空运单发出时点还是到港时间？能否认为在发运时风险报酬转移？
谢谢谢谢！

回答人：chenyiwei
在主帖的两个案例中，厂家安排空运时，这实际上构成了对原合同的交付条款的修改，应就此问题与客户签订补充协议，依据补充协议约定重新确定商品交付买方的时点。如果没有约定或约定不明确的，建议就此问题咨询律师。（个人理解，由于改空运是卖方排期失误造成，应由卖方承担责任，因此对交付条款的变更，应作出对卖方不利的解释。）